臺灣士林地方法院刑事判決　　　　　　　　94年度簡字第29號
聲　請　人　臺灣士林地方法院檢察署檢察官
被　　　告　甲○○
　　　　　　乙○○
上列被告因違反廢棄物清理法案件，經檢察官聲請簡易判決處刑
（92年度偵字第10500 號），本院判決如下：
    主  文
甲○○共同未依廢棄物清理法第四十一條第一項規定領有廢棄物
清除、處理許可文件，從事廢棄物清除、處理，處有期徒刑壹年
壹月，緩刑貳年。
乙○○共同未依廢棄物清理法第四十一條第一項規定領有廢棄物
清除、處理許可文件，從事廢棄物清除、處理，處有期徒刑壹年
肆月，緩刑年。
        事實及理由
一本件犯罪事實、證據及應適用之法條，除均引用檢察官聲請簡
  易判決處刑書之記載外，茲補充更正犯罪事實及證據如左：
  (一)犯罪事實：
    被告乙○○、甲○○均明知事業廢棄物之清除、處理，應符
    合中央主管機關之規定，公、民營廢棄物清除、處理機構經
    營廢棄物之貯存、清除或處理業務，應列明專業技術人員與
    貯存、清除、處理之工具、方法、設備及場所，向主管機關
    申請核發許可證或核備文件，從事廢棄物貯存、清除、處理
    或未依廢棄物清除、處理許可證或核備內容貯存、清除、處
    理廢棄物者，不得處理及任意棄置廢棄物致污染環境。竟未
    依規定申請核發許可證或核備文件，被告乙○○即自民國91
    年11月初起，即駕駛車牌號碼GS-7767 號自小貨車、或EB-2
    455 號自小貨車（該2 車均為凱捷塑膠有限公司所有），以
    載運台北市陽明山上之草山、東山、後花園、驛場等餐廳，
    及台北市石牌地區攤販所產生之玻璃瓶、塑膠、保特瓶及廚
    餘等一般事業廢棄物，並將上開廢棄物傾倒於台北縣淡水鎮
    多處子母垃圾車內，以從事廢棄物之清除、處理。自92年6
    月底某日起，被告乙○○將車牌號碼GS-7767 號自小貨車借
    予與之有犯意聯絡之被告甲○○，並由被告甲○○清除、處
    理台北市陽明山上之草山、東山、後花園、驛場等餐廳所產
    生之前開玻璃瓶等一般事業廢棄物，被告乙○○則續清除、
    處理台北市石牌地區攤販所產生之一般事業廢棄物，直至92
    年8 月29日上午4 時30分，為台北縣淡水鎮公所清潔隊環保
    稽查人員會同環保警察第一中隊查獲止。
  (二)證據：
    右揭犯罪事實，除有聲請簡易判決處刑書所載之證據外，另
    補充被告甲○○、乙○○於本院訊問時之自白（見本院94
    年1 月25日訊問筆錄），及台北縣淡水鎮公所92年8 月11日
    北縣淡清字第9208004 號違反廢棄物清理法罰鍰處分通知單
    、91年11月15日北縣淡清字第9111025 號違反廢棄物清理法
    罰鍰處分通知單、本院自監理機關網站下載之車號查詢汽車
    車籍資料。
二核被告甲○○、乙○○所為，均係犯廢棄物清理法第46條第1
  項第4 款之未領有許可文件從事廢棄物清除、處理罪。該被告
  二人自92年6 月底某日至92年8 月29日上午4 時30分止間之犯
  行，有犯意之聯絡及行為之分擔，均為共同正犯。被告乙○○
  所犯未領有許可文件從事廢棄物處理罪，依廢棄物清理法第41
  條及第46條第1 項第4 款之規定，係以經營廢棄物之處理業務
  為其要件，則其罪質本具有反覆實施同一行為之特性，故被告
  乙○○自91年11月初起至92年6 月底某日前之犯行，雖未據公
  訴人於起訴書中敘及，然與起訴書所敘及部分為實質上一罪，
  應為起訴效力所及，本院自得併予審理。爰分別審酌被告甲○
  ○、乙○○之犯罪之動機、目的、手段、所生之危害、處理廢
  棄物之方式、期間、犯後坦承犯行之態度良好等一切情狀，各
  量處如主文第一項所示之刑。又被告甲○○尚無犯罪前科，未
  曾受有期徒刑以上刑之宣告，被告乙○○雖曾受有期徒刑以上
  刑之執行完畢，惟5 年以內未曾受有期徒刑以上刑之宣告，此
  有台灣高等法院被告全國前案紀錄表在卷可參，其2 人因一時
  失慮致罹刑章，受此罪刑之宣告，當足收警惕懲儆之效，信無
  再犯之虞，綜核其個人及家庭環境各情，認對其所宣告之刑，
  以暫不執行為適當，併均予諭知被告甲○○緩刑2 年，被告乙
  ○○緩刑3年，以啟自新。
據上論斷，應依刑事訴訟法第449 條第1 項、第3 項、第454 條
第2 項、第455 條之1 第2項 ，廢棄物清理法第46條第1 項第4
款，刑法11條前段、第28條、第74條第1 、2 款，逕以簡易判決
處刑如主文。
當事人如不服本判決，得自收受送達之日起10日內，向本院提起
上訴。
中　　華　　民　　國　　94　　年　　2 　　月　　21　　日
                  刑事第一庭法  官  江  翠  萍
上正本證明與原本無異。
                            書記官  范  淑  芬
中　　華　　民　　國　　94　　年　　2 　　月　　23　　日
附錄本案論罪科刑法條全文
廢棄物清理法第46條：
有下列情形之一者，處一年以上五年以下有期徒刑，得併科新臺
幣三百萬元以下罰金：
一  任意棄置有害事業廢棄物。
二  事業負責人或相關人員未依本法規定之方式貯存、清除、處
理或再利用廢棄物，致污染環境。
三  未經主管機關許可，提供土地回填、堆置廢棄物。
四  未依第41條第1 項規定領有廢棄物清除、處理許可文件，從
事廢棄物貯存、清除、處理，或未依廢棄物清除、處理許可文件
內容貯存、清除、處理廢棄物。
五  執行機關之人員委託未取得許可文件之業者，清除、處理一
般廢棄物者；或明知受託人非法清除、處理而仍委託。
六  公民營廢棄物處理機構負責人或相關人員、或執行機關之人
員未處理廢棄物，開具虛偽證明。
無許可文件，以經營廢棄物清除、處理為常業者，處三年以上十
年以下有期徒刑，得併科新臺幣九百萬元以下罰金。
